【裁判字號】    97,交簡上,36
【裁判日期】    970521
【裁判案由】    過失傷害
【裁判全文】
臺灣士林地方法院刑事判決            97年度交簡上字第36號
上  訴  人
即  被  告  乙○○
上列上訴人即被告因過失傷害案件，不服本院士林簡易庭民國97
年1 月31日97年度士交簡字第49號第一審刑事簡易判決（臺灣士
林地方法院檢察署檢察官聲請簡易判決處刑書案號：96年度偵字
第14389號），提起上訴，本院管轄第二審之合議庭判決如下：
    主  文
上訴駁回。
乙○○緩刑貳年。
    事  實
一、乙○○係送貨司機，受僱於金良肉號以載運貨物為業，為從
    事駕駛業務之人，於民國96年7 月22日8 時15分許，駕駛車
    號0192-RF 號之自小貨車，沿臺北市大同區○○○路由東往
    西行駛於內車道，明知汽車駕駛人於劃有行車分向限制線路
    段不能迴車及駛入來車車道，而依當時情況，並無不能注意
    之情事，竟疏未注意，於行經臺北市○○○路及寧夏路口即
    貿然迴轉並駛入對向車道，適甲○○騎乘車號PB9-320 號重
    型機車沿臺北市大同區○○○路由西往東行經該路口之際，
    因閃避不及而由後方撞擊乙○○所駕駛之自小貨車右後車尾
    ，致甲○○受有左手橈骨骨折及左手正中神經壓迫等傷害，
    而乙○○於有偵查權之員警發覺前開犯行前，自行委託他人
    電話報警以申告前開行為並表明為肇事人而接受裁判，經警
    據報到場處理，始查悉上情。
二、案經甲○○訴由臺北市政府警察局大同分局報請臺灣士林地
    方法院檢察署檢察官聲請簡易判決處刑。
    理  由
一、按被告以外之人於審判外之言詞或書面陳述，除法律有規定
    者外，不得作為證據；又被告以外之人於審判外之陳述，雖
    不符合同法第159 條之1 至第159 條之4 之規定，但經當事
    人於審判程序同意作為證據，法院審酌該言詞陳述或書面陳
    述作成時之情況，認為適當者，亦得為證據；又當事人、代
    理人或辯護人於法院調查證據時，知有第159條第1 項不得
    為證據之情形，而未於言詞辯論終結前聲明異議者，視為有
    前項之同意，刑事訴訟法第159 條第1 項及第159 條之5 分
    別定有明文。查本判決下列所引用之下列各項證據方法之證
    據能力，當事人於本院準備程序及審判期日中均未予爭執，
    且迄至言詞辯論終結前亦未再聲明異議，本院審酌該等言詞
    陳述及書面陳述作成時之情況，並無不宜作為證據之情事，
    依刑事訴訟法第159 條之5 之規定，自得作為證據。
二、前揭犯罪事實，業據上訴人即被告乙○○於本院審理中坦承
    不諱，核與證人即告訴人甲○○於警詢及偵查中指訴之情節
    相符，並有道路交通事故現場圖、交通事故談話紀錄表、道
    路交通事故補充資料表、道路交通事故初步分析研判表、車
    籍查詢基本資料及現場照片8 張等在卷可稽；而告訴人甲○
    ○因騎乘機車與被告乙○○所駕駛之自小貨車發生擦撞而受
    有如事實欄所載之傷勢，亦有其所提出之由長庚紀念醫院於
    96年10月17日出具之診斷證明書附卷可參，足徵被告乙○○
    之上開自白與事實相符。本件事證明確，被告乙○○之犯行
    洵堪認定，應予依法論科。
三、查被告乙○○係送貨司機，受僱於金良肉號以載運貨物為業
    ，為從事駕駛業務之人，核其所為，係犯刑法第284 條第2
    項前段之業務過失傷害罪。本件係肇事人親自或託人電話報
    警，並已報明肇事人姓名、地點、請警方前往處理，此有臺
    北市政府警察局大同分局交通分隊員警嚴家超所製作之道路
    交通事故肇事人自首情形紀錄表一份在卷可稽，是被告乙○
    ○於有偵查權之警員發覺前開犯行之犯罪人前，自行向現場
    處理警員申告上開犯行，並隨同警員到案及接受審判，符合
    自首之規定，應依刑法第62條前段之規定，減輕其刑。原審
    認被告乙○○罪證明確，因而援引刑事訴訟法第449 條第1
    項前段、第454 條第2 項，刑法第284 條第2 項前段、第62
    條前段、第41條第1 項前段，刑法施行法第1 條之1 之規定
    ，量處被告乙○○有期徒刑三月，並諭知易科罰金之折算標
    準，經核認事用法，均無不合，量刑亦稱妥適，被告乙○○
    上訴意旨徒以量刑過重，指摘原判決不當，為無理由，要無
    可採，應予駁回。然被告乙○○未曾因故意犯罪受有期徒刑
    以上刑之宣告，此有臺灣高等法院被告前案紀錄表一份在卷
    可稽，復於犯後業與告訴人甲○○達成和解並賠償新臺幣
    250000元，亦有本院審理筆錄可參，是其經此次起訴審判後
    ，當能知所警惕，而無再犯之虞，本院因認所宣告之刑，以
    暫不執行為適當，爰併宣告緩刑二年，以啟自新。
據上論斷，應依刑事訴訟法第455 條之1 第1 項、第3 項、第36
8 條，刑法第74條第1 項第1 款，判決如主文。
本案經檢察官鄭富城到庭執行職務。
中    華    民    國    97    年    5    月    21    日
                  交通法庭審判長法  官  李育仁
                                法  官  黃潔茹
                                法  官  黃雅君
以上正本證明與原本無異。
本件不得上訴。
                                書記官  簡湘雲
中    華    民    國    97    年    5     月    21   日
附錄本案論罪科刑法條：
刑法第284條第2項前段
從事業務之人，因業務上之過失傷害人者，處 1 年以下有期徒刑
、拘役或1 千元以下罰金，致重傷者，處 3 年以下有期徒刑、
 拘役或 2 千元以下罰金。


司法院資訊處製作；財團法人民間司法改革基金會備份。
